臺灣臺中地方法院民事小額判決
111年度勞小字第52號
原      告  唐和旺  
被      告  奧迪斯保全股份有限公司

兼  法  定
代  理  人  張哲維  
共      同
訴訟代理人  陳盈壽律師
複 代理 人  廖珮羽律師
上列當事人間請求損害賠償事件，本院於民國111年9月2日言詞
辯論終結，判決如下：
    主  文
一、被告奧迪斯保全股份有限公司應提繳新臺幣貳萬零玖佰柒拾
    玖元至原告設於勞動部勞工保險局之勞工退休金個人專戶。
二、原告其餘之訴駁回。
三、訴訟費用由被告奧迪斯保全股份有限公司負擔五分之一，餘
    由原告負擔。
四、本判決第一項得假執行；但被告奧迪斯保全股份有限公司如
    以新臺幣貳萬零玖佰柒拾玖元為原告預供擔保，得免為假執
    行。
    理由要領
一、提繳勞工退休金部分：
  ㈠按雇主應為適用本條例之勞工，按月提繳退休金，儲存於勞
    保局設立之勞工退休金個人專戶；雇主應為第七條第一項規
    定之勞工負擔提繳之退休金，不得低於勞工每月工資百分之
    六；雇主未依本條例之規定按月提繳或足額提繳勞工退休金
    ，致勞工受有損害者，勞工得向雇主請求損害賠償；前項請
    求權，自勞工離職時起，因五年間不行使而消滅，勞工退休
    金條例第6條第1項、第14條第1項、第31條分別定有明文。
    又該專戶內之本金及累積收益屬勞工所有，僅於未符合同條
    例第24條第1項所定請領退休金規定之前，不得領取。是雇
    主未依該條例之規定，按月提繳或足額提繳勞工退休金者，
    將減損勞工退休金專戶之本金及累積收益，勞工之財產受有
    損害，自得依該條例第31條第1項規定請求損害賠償；於勞
    工尚不得請領退休金之情形，亦得請求雇主將未提繳或未足
    額提繳之金額繳納至其退休金專戶，以回復原狀（最高法院
    101年度台上字第1602號判決意旨參照）。
  ㈡查原告分別於民國104年8月27日至105年4月30日、105年10月
    至106年8月15日、109年4月1日至110年4月30日受僱於被告
    奧迪斯保全股份有限公司（下稱奧迪斯公司），第1、2段期
    間之每月工資為新臺幣（下同）33,000元，為兩造所不爭執
    （見本院卷第156頁）。則就第1段期間之退休金損害賠償請
    求權，應自原告105年4月30日離職時起算5年之時效，原告
    遲至110年11月18日始提起本件訴訟（見本院卷第13頁），
    其請求權已罹於時效而消滅，被告為時效抗辯並拒絕給付，
    即屬有據。
  ㈢另原告於第2段期間每月工資為33,000元，依勞工退休金月提
    繳工資分級表（見本院卷第149至151頁），應以第28級33,3
    00元為月提繳工資，依此計算奧迪斯公司應按月為原告提繳
    1,998元（計算式：33,300元×6%＝1,998），惟奧迪斯公司均
    未提繳，有勞工退休金個人專戶明細資料可佐（見本院卷第
    109至112頁），故原告請求奧迪斯公司提繳20,979元（計算
    式：1,998×10＋1,998÷30×15＝20,979）至其在勞工保險局之
    勞工退休金個人專戶（下稱勞退專戶），核屬有據，逾此部
    分之請求，則無理由。
二、勞健保損失、精神慰撫金、不當扣薪及服裝費用部分：
　　按當事人主張有利於己之事實者，就其事實有舉證之責任，
    民事訴訟法第277條本文規定甚明。原告主張被告未為其投
    保勞健保致其受有損害，且被告歧視新住民造成原告精神上
    痛苦，又於原告離職時扣除工資及服裝費用等語，為被告所
    否認，原告就此未能舉證以實其說，自難認可採。則原告請
    求被告連帶給付50,146元，尚非有據，不應准許。
三、綜上所述，原告依勞工退休金條例第31條第1項規定，請求
    奧迪斯公司提繳20,979元至原告之勞退專戶，為有理由，應
    予准許。逾此範圍之請求，為無理由，應予駁回。
四、本件係就勞工之給付請求，為雇主敗訴之判決，依勞動事件
    法第44條第1項規定，應依職權宣告假執行，並依同條第2項
    規定，職權宣告被告預供擔保後，得免為假執行。
中　　華　　民　　國　　111 　年　　10　　月　　7 　　日
                  勞動法庭    法  官  董惠平
正本係照原本作成。
如不服本判決，應於送達後20日內，以判決違背法令為理由，向
本院提出上訴狀並表明上訴理由（上訴理由應表明一、原判決所
違背之法令及其具體內容；二、依訴訟資料可認為原判決有違背
法令之具體事實），如於本判決宣示後送達前提起上訴者，應於
判決送達後20日內補提上訴理由書（須附繕本）。如委任律師提
起上訴者，應一併繳納上訴審裁判費。
中　　華　　民　　國　　111 　年　　10　　月　　7 　　日
                              書記官  劉雅玲